臺灣高等法院刑事判決               100年度上易字第2896號
上  訴  人
即  被  告  蔡水添
上列上訴人因妨害自由案件，不服臺灣板橋地方法院100年度易
字第3254號，中華民國100年10月31日第一審判決（起訴案號：
臺灣板橋地方法院檢察署100年度偵字第19186號），提起上訴，
本院判決如下：
    主  文
上訴駁回。
    理  由
一、依刑事訴訟法第350條、第361條、第362條、第367條規定，
    不服地方法院之第一審判決而上訴者，須提出上訴書狀，並
    應敘明具體理由，為上訴必備之程式；其所提出之書狀未敘
    述上訴理由，或僅曾以言詞陳述上訴理由者，均應於上訴期
    間屆滿後20日內補提理由書於第一審法院。第一審法院經形
    式審查，認逾期未補提上訴理由者，應定期間先命補正；逾
    期未補正者，為上訴不合法律上之程式，應以裁定駁回。倘
    已提出上訴理由，但所提非屬具體理由者，則由第二審法院
    以上訴不合法律上之程式，判決駁回。而所謂具體理由，必
    係依據卷內既有訴訟資料或提出新事證，指摘或表明第一審
    判決有何採證認事、用法或量刑等足以影響判決本旨之不當
    或違法，而構成應予撤銷之具體事由，始克當之（例如：依
    憑證據法則具體指出所採證據何以不具證據能力，或依憑卷
    證資料，明確指出所為證據證明力之判斷如何違背經驗、論
    理法則）；倘僅泛言原判決認定事實錯誤、違背法令、量刑
    失之過重或輕微，而未依上揭意旨指出具體事由，或形式上
    雖已指出具體事由，然該事由縱使屬實，亦不足以認為原判
    決有何不當或違法者（例如：對不具有調查必要性之證據，
    法院未依聲請調查亦未說明理由，或援用證據不當，但除去
    該證據仍應為同一事實之認定），皆難謂係具體理由，俾與
    第二審上訴制度旨在請求第二審法院撤銷、變更第一審不當
    或違法之判決，以實現個案救濟之立法目的相契合，並節制
    濫行上訴（參照最高法院97年度台上字第892 號刑事判決意
    旨）。
二、本件被告不服原審判決，提起上訴，其於民國（下同）100
    年11月28日提出上訴理由狀稱：「我並非反對判決結果，也
    感謝法官的諒解，請求庭上可否念在我無心之過，事後我也
    很後悔，不該一時衝動，自己一直在反省，請求可否緩刑，
    因為如易科罰金2 萬元對我的家庭是一筆負擔，今年房貸已
    經第三次跟農會協商先繳息，真的有困難，請求能否可以緩
    刑」云云。
三、查原審判決係認定：「被告因懷疑吳華孚前於100年2月19日
    持木棍毀損其車號1266-PC 號之自用小客車（吳華孚所涉毀
    損案件業經原法院以100 年度易字第2639號判處無罪，下稱
    另案），而於100 年2月22日下午2時20分許，駕駛上開車輛
    前往吳華孚位於新北市○○區○○路150巷9弄17號之住處理
    論，雙方遂於上址前發生爭執。詎被告因而心生不滿，竟基
    於恐嚇之犯意，自上開車輛內取出斧頭1 把，以高舉至頭部
    之高度作勢揮砍吳華孚、並出手向吳華孚之胸前推擠等足使
    一般人認屬欲加害身體之舉動恫嚇吳華孚，使吳華孚心生畏
    懼，足生危害於吳華孚之安全等情。以被告所為係犯刑法第
    305 條之恐嚇危害安全罪。」原審判決並詳載其審酌科刑之
    一切情狀之理由稱：「爰審酌被告與告訴人無論對於車輛毀
    損之原因有無爭議，均應理性解決紛爭，不得率以不法之方
    式恐嚇告訴人；況參酌被告於另案中業基於證人身分自承並
    未親眼或從監視器中看到告訴人以木棍毀損其車輛等語，有
    原審法院另案刑事判決可佐，堪認其對於車輛之毀損是否確
    為告訴人所為乙節迄今亦無確切之憑據，竟在此等情形下仍
    任意依憑一己之主觀懷疑，即以高舉斧頭作勢揮砍、出手推
    擠等舉動恐嚇告訴人，所為殊屬不該，本不應輕縱；惟慮及
    被告於原審審理中坦承犯行，犯後態度堪稱良好，且其除前
    於63年間曾有因犯罪遭法院論罪科刑之紀錄外，餘並無犯罪
    之前科，可認素行尚可，並斟酌其於警詢中所自承之學歷、
    家庭經濟狀況等一切客觀情狀，量處拘役貳拾日，並諭知易
    科罰金之折算標準，以示薄懲」（原審判決第2、3頁），故
    原審判決已就量刑刑度詳為審酌並明其理由，原審判決認
    事用法，核無違誤，量刑亦屬妥適，被告上訴意旨雖以其事
    後已自我反省，目前有房貸壓力，請求緩刑云云，惟按刑之
    量定及緩刑之宣告，係實體法上賦予法院得為自由裁量之事
    項，倘其未有逾越法律所規定之範圍，或濫用其權限，即不
    得任意指摘為違法（最高法院75年台上字第7033號判例要旨
    參照），查本件原審判決量刑時，已依上揭規定，就量刑刑
    度詳為審酌並明其理由，原審之量刑既未逾越法定刑度，
    亦未濫用自由裁量之權限，於法並無不合，亦無過重之情形
    ；原審並參酌被告竟在對於車輛之毀損是否確為告訴人所為
    並無確切之憑據下，仍任意依憑一己之主觀懷疑，即以高舉
    斧頭作勢揮砍、出手推擠等舉動恐嚇告訴人，所為殊屬不該
    ，認被告所為不應輕縱，惟慮及被告坦承犯行，犯後態度堪
    稱良好，素行尚可，並斟酌被告之學歷、家庭經濟狀況等一
    切客觀情狀，量處拘役20日，並諭知易科罰金之折算標準，
    以示薄懲，原審已於判決中詳明其理由，經核並無不當，
    原審判決未為緩刑之宣告，亦無逾越法律規定，而有濫用權
    限之情。綜上，被告上訴意旨，尚不足以影響原審判決量刑
    刑度之本旨，亦不足以認原審判決有何不當或違法，核非上
    開法條規定之上訴應敘述之具體理由。此外，被告復未具體
    指摘原審判決關於認定事實、適用法律及量刑等事項，究竟
    有何違法或不當之具體情形。揆諸上開說明，本件上訴未敘
    述具體理由及不合法律上之程式，應予駁回，並不經言詞辯
    論為之。
據上論斷，應依刑事訴訟法第367條前段、第372條，判決如主文
。
中    華    民    國  100  年    12    月    20       日
                  刑事第二十五庭審判長法  官 黃瑞華
                                      法  官 陳恒寬
                                      法  官 許文章
以上正本證明與原本無異。
不得上訴。
                                      書記官 范家瑜
中    華    民    國   100    年    12    月    20    日